臺灣臺中地方法院交通事件裁定　　　　　　　　　　九十四年度交聲字第三五號
　　原處分機關　交通部公路總局台中區監理所台中市監理站
　　異議人即
　　受處分人　　甲○○
右列受處分人因違反道路交通管理處罰條例案件，對於交通部公路總局台中區監理所
台中市監理站九十四年四月十八日所為之裁決（裁監稽違字第裁６１─Ｉ00000
000號裁決書），聲明異議，本院裁定如左：
    主  文
異議駁回。
    理  由
一、原處分機關略以：本案係彰化縣警察局二林分局西港派出所以彰警交字第Ｉ00
    000000號舉發違反道路交通管理事件通知單舉發受處分人甲○○駕駛車號
    ＨＴ─６９０號營業貨運曳引車，於九十四年三月十三日十五時十五分許，行經
    大城鄉台十七線六四˙五公里口處，因「駕車行駛多車道，非因超車或左轉彎，
    行駛內側車道（六一至六四˙五公里）」違規，受處分人於指定之應到案日期前
    提出申訴，經原舉發機關函覆違規屬實，本站遂於九十四年四月十八日裁監稽違
    字第裁６１─000000000號裁決書，裁處受處分人罰鍰新台幣九百元整
    ，並記違規點數一點，逾期則依裁決書處罰主文規定裁處，於法並無不合等語。
二、本件異議人即受處分人甲○○則以：本人當天行經該處，有一輛差不多同型的車
    輛，從旁飛馳而去，而後不知從何而來的警車突然出現，把我攔下，我跟該名員
    警說明是前面奔馳而去那台，該名員警說他都有全程錄影存證，我當時請求可否
    放給我看，他說他在趕時間，叫我去申訴，他自會放給法官看，所以，懇請法官
    把帶子能仔細看明白，還市井小民一個公道，並對該名員警不佳的口氣，不負責
    任的態度，能給予一些忠告與教誨，還有他不明究理扣了我的駕照，不知是根據
    那一條法律，可否請該名員警說明白，爰聲明異議云云。
三、按汽車駕駛人，爭道行駛有在多車道不依規定駕車者，處新臺幣六百元以上一千
    八百元以下罰鍰，並記違規點數一點，道路交通管理處罰條例第四十五條第一項
    第四款及第六十三條第一項第一款分別定有明文。
四、經查：本件受處分人甲○○駕駛車號ＨＴ─６９０號營業貨運曳引車，於九十四
    年三月十三日十五時十五分許，行經大城鄉台十七線六四˙五公里口處，為彰化
    縣警察局二林分局西港派出所查獲因「駕車行駛多車道，非因超車或左轉彎，行
    駛內側車道（六一至六四˙五公里）」違規，並掣開彰警交字第Ｉ000000
    00號舉發違反道路交通管理事件通知單舉發等情，業據彰化縣警察局九十四年
    四月四日以林警交字第０９４００２３６４８號函說明：「查據本分局西港派出
    所舉發員警陳述，九十四年三月十三日十五時十五分許，於本轄大城鄉台十七線
    南下六一公里處執行交通稽查勤務時，發現ＨＴ─６９０號營曳引車沿台十七線
    內側車道違規行駛達三˙五公里，本分局執勤員警乃於六四公里處予以攔停並告
    知駕駛人違規事實後，當場依違反道路交通管理處罰條例第四十五條第一項第四
    款予以告發。本案係當場舉發案件並無申訴人所言誤認違規車輛乙節」等語，並
    有該函及彰警交字第Ｉ00000000號舉發違反道路交通管理事件通知單各
    一紙在卷可稽。另經本院傳喚證人即本件舉發員警馬志成到庭具結證稱：「當時
    我跟同事兩人是下午兩點到四點服交整勤務，在台十七線六十一Ｋ，我同事是駕
    駛巡邏車，我們是北上巡邏，當時在南下六十一Ｋ，對方是駕駛南下，我同事發
    現有一台曳引車行駛內車道，我們就在下一個路口迴轉回來跟在他後面，我們當
    時發現要給他一個緩衝駕駛距離空間，要讓他慢慢行駛到外線車道，但是他就一
    直行駛在內線車道，大約行駛了三公里多，我們就把他攔下來，我們就到前面車
    頭示意要他停下來，當時我先下來，我到他聯結車駕駛座那邊，我跟他說你行駛
    內車道是不可以，要他出示證件，駕照跟行照與聯結車的拖車證，他都有帶，當
    時他沒有下車，我說你違反規則，他說他如果行駛外側車道的話，怕會有車子出
    來，當時他拒簽，開罰單當中他都沒有怎麼講，但是開完之後他就拒簽，也沒有
    收」、「當時我叫他把證件拿出來，他當時沒有異議，只是說他行駛外車道怕會
    有車子出來怕閃避不及」等語（見本院九十四年五月十八日庭訊筆錄）。是依證
    人所言，本件違規車輛確係受處分人所駕駛之ＨＴ─６９０營業貨運曳引車無誤
    ，是本件受處分人於前揭時、地之違規事實可以認定，原舉發單位依法舉發並無
    違誤。又受處分人經本院合法傳喚無故不到庭應訊，且並未提出任何可供調查之
    證據以實其說，本院經查亦無何證據足資證明值勤警員有捏造事實違法取締之情
    事，則執勤警員本其維護交通秩序、安全職責所為之舉發，自應受到合法、正確
    之推定，異議人空言指摘原處分不當尚屬無據。從而，原處分機關據以援引上開
    規定，裁處受處分人罰鍰新台幣九百元整，並記違規點數一點；逾期則依裁決書
    處罰主文規定裁處，並無不當。本件異議為無理由，應予駁回。
四、據上論斷，應依道路交通管理處罰條例第八十七條第二項、道路交通案件處理辦
    法第十九條，裁定如主文。
中      華      民      國    九十四    年     五       月    廿四      日
                                        臺灣臺中地方法院交通法庭
                                            法  官  王  靜  秋
右正本證明與原本無異。
如不服本裁定應於送達後五日內向本院提出抗告狀。
                                            書記官
中      華      民      國    九十四    年     五       月    二十四    日
